【裁判字號】    89,訴,2447
【裁判日期】    900531
【裁判案由】    懲治走私條例
【裁判全文】
臺灣高雄地方法院刑事判決                        八十九年度訴字第二四四七號
    公  訴  人  臺灣高雄地方法院檢察署檢察官
    被      告  甲○○
右列被告因懲治走私條例案件，經檢察官提起公訴（八十九年度偵字第四○九七號）
，及移送併辦（八十九年度偵字第一一九五七號）本院判決如左：
      主      文
甲○○共同運送私運管制物品進口逾公告數額之走私物品，累犯，處有期徒刑拾月。
扣案之大衛杜夫牌香菸貳萬壹仟包及七星牌香菸伍仟包均沒收。
      事      實
一、甲○○前曾於民國八十六年四月間因違反懲治走私條例案件，經法院判處有期徒
    刑二年，於八十八年十二月十四日假釋期滿執行完畢，仍不知悔改。竟於八十九
    年一月三十日上午七時許，共同與年籍不詳名為「丙○○」之成年男子，駕駛一
    部由甲○○向不知情之郭慶昌所借得ＹＭ─一三一七號之自用小客車，前往高雄
    市○○區○○路某停車場，一次運送完稅價格共新臺幣（下同）五十五萬四千八
    百三十二元之大衛杜夫香菸二萬一千包及七星牌香菸五千包等，私運進口逾公告
    數額之管制物品未稅洋菸，至其向不知情之莊吳罔帶所借用，位於高雄市○○街
    八號一樓空屋內藏匿。嗣於八十九年一月三十日十二時三十分許，經警發現甲○○正在搬運上開洋菸至該屋藏匿時，前往盤檢時查獲，並於上址屋內及旁邊之貨
    櫃屋內共扣得大衛杜夫洋菸二萬一千包及七星牌洋菸五千包等未稅洋菸。
二、案經內政部警政署保安警察第三總隊第三大隊報請台灣高雄地方法院檢察署檢察
    官偵查起訴。
    理  由
一、右揭事實，訊據被告甲○○均供承不諱，核與證人莊吳罔帶、莊澤清、郭慶昌之
    證述相符，並有被查獲時所攝之照片六幀附卷及扣案大衛杜夫牌洋菸二萬一千包
    、七星牌洋菸五千包等物可資佐憑，故被告之自白洵屬有據。另按洋煙係行政院
    依懲治走私條例規定所公告之「懲治走私條例公告管制物品項目及其數額」丙項
    第一款所示之管制進口物品，依該項規定，一次私運該項所規定物品一項或數額
    ，其總額由海關照緝獲時之完稅價格計算，超過十萬元者，即應依懲治走私條例
    規定處罰。經查上開洋菸，於查獲時之完稅價格共計五十五萬四千八百三十二元
    ，此有財政部高雄關稅局八十九年十一月二十四日以關緝字第八九六一一○四號
    函及完稅價格計算表各一份存卷足參，雖被告與丙○○之男子係分六趟搬運前開
    洋菸，惟質諸被告陳稱：因該部ＹＭ─一三一七號自用小客車無法一次搬運前開
    五十二箱之洋菸，且伊沒有朋友開小貨車可借來搬運，所以才用小客車分六次搬
    運等語，足見被告及丙○○之本意，係為將扣案洋菸一次由高雄市○○區○○路
    之停車場，運送至高雄市○○區○○街八號房屋內，僅因所使用之前開自用小客
    車無法容納，故只能分六趟持續完成其等一次運送，及藏匿於高雄市○○區○○
    街八號之事實，故被告與該名丙○○之人確有運送及藏匿懲治走私條例第二條第
    一項所稱逾公告數額之走私物品甚明。故本案事證明確，被告犯行堪以認定，應
    予依法論科。
二、核被告甲○○所為，係犯懲治走私條例第三條第一項之運送、藏匿私運管制物品
    進口逾公告數額之走私物品罪。被告與該名丙○○之成年男子就上開犯行間，有
    犯意聯絡及行為分擔，皆為共同正犯。被告運送及藏匿前揭未稅洋菸之犯行間，
    有方法結果之牽連關係，應從一情節較重之運送私運管制物品進口逾公告數額之
    走私物品罪處斷。公訴人以被告前開犯行係犯懲治走私條例第二條之一罪嫌云云
    ，惟查該條文業於八十一年七月二十九日刪除，修正並改列為同條例第三條第一
    項運送、藏匿私運管制物品進口逾公告數額之走私物品罪，故公訴人認被告上揭
    行為，涉犯同條例第二條之一之罪，顯有誤會，惟其起訴被告運送、藏匿私運管
    制物品進口逾公告數額之走私物品之基本社會事實同一，本院自應併予審究，並
    變更其起訴法條。被告前曾於八十六年四月間因懲治走私條例案件，經法院判處
    有期徒刑二年，於八十九年十二月十四日假釋期滿執行完畢，此有卷附之臺灣高
    雄地方法院檢察署刑案資料查註紀錄表足按，其於五年內再犯本件最重本刑為有
    期徒刑以上之刑之罪，為累犯，應依刑法第四十七條之規定，加重其刑。爰審酌
    被告運送走私物品藏匿之行為，足以助長走私，影響課稅公平，且擾亂國內菸品
    價格市場之健全發展，影響國家經濟，且其前甫於所犯同條例之罪假釋期滿執行
    完畢，仍未能因前次刑之執行，收矯治及教化之效，竟於執行完畢後月餘日即再
    犯同條例上開之罪，足見其惡性非輕，惟念其於犯後坦承犯行，態度尚稱良好，
    而扣案洋菸尚未流入市面，未造成實質損害等一切情狀，量處如主文所示之刑。
    扣案之大衛杜夫洋菸二萬一千包及七星洋菸五千包等物，係共同正犯丙○○所有
    ，且係供本件犯罪所用之物，業據被告甲○○陳明在卷，爰依刑法第三十八條第
    一項第二款之規定，併予宣告沒收。
三、移送併辦意旨尚以：內政部警政署保安警察第三總隊第三大隊於八十九年五月十
    九日十一時許，在高雄市○○區○○街十六號所查獲之未稅洋菸五十二箱，計有
    大衛杜夫牌九千五百包、七星牌洋菸（ＭＩＬＤ  ＳＥＶＥＮ）八千五百包、七
    星牌洋菸（ＳＥＶＥＮ  ＳＴＡＲＳ）三千包及七星牌洋菸五千包（ＳＥＶＥＮ
      ＳＴＡＲＳ  ＬＩＧＨＴ）等共二萬六千包，係被告甲○○所運送及藏匿，因
    而認為被告此行為，與前開論罪科刑部分，具有連續犯之裁判上一罪關係，故移
    送併辦到院。惟訊據被告甲○○則堅決否認有公訴人此部分所指之犯行，辯稱：
    高雄市○○區○○街十六號雖名義上係伊為承租人，惟實際承租人為乙○○，故
    乙○○於租用該屋後有無運送及藏匿上開洋菸，伊並不清楚，但伊並無參與搬運
    及藏匿上開洋菸，且前揭洋菸亦非伊所有等語。經查，被告確曾於八十九年三月
    五日向證人陳永福租賃位於高雄市○○區○○街十六號房屋，且警方於上址有查
    獲完稅價格合計為四十三萬七千二百六十八元之未稅洋菸等事實，此有房屋租賃
    契約書及完稅證明書一份在卷供佐，並有扣案之未稅洋菸五十二箱，計有大衛杜
    夫牌九千五百包、七星牌洋菸（ＭＩＬＤ  ＳＥＶＥＮ）八千五百包、七星牌洋
    菸（ＳＥＶＥＮ  ＳＴＡＲＳ）三千包及七星牌洋菸五千包（ＳＥＶＥＮ  ＳＴ
    ＡＲＳ  ＬＩＧＨＴ）等共二萬六千包可參，惟此事實是否即可認定上開洋菸為
    被告所有，且為被告「一次」運送及藏匿該私運進口逾公告數額之管制物品，容
    有未足。再被告亦於警訊中提出其與乙○○所簽訂之租賃契約供佐其說，再乙○○確有其人，亦有法務部戶役政連結作業系統一份存卷可參，足見被告所辯確有
    乙○○之人，尚非虛妄。再證人乙○○經本院多次傳喚，皆因無法送達故無從傳
    提其到庭應訊，以究明被告所述是否屬實。是以調查途逕既窮，且由公訴人所舉
    之證據，尚難認被告此部分確涉犯有懲治走私條例第三條第一項之運送、藏匿私
    運進口逾公告數額之管制物品罪，且本院復查無其他積極證據，足認被告確有公
    訴人所指之此部分犯行，惟公訴人既認被告此部分犯行與前開論罪科刑部分，具
    有連續犯之裁判上一罪關係，爰不另為無罪之諭知，併此敘明。
據上論結，應依刑事訴訟法第二百九十九條第一項前段、第三百條，懲治走私條例第
三條第一項，刑法第十一條前段、第二十八條、第五十五條、第四十七條、第三十八
條第一項第二款，判決如主文。
中      華      民      國      九十    年      五     月     三十一    日
                                臺灣高雄地方法院刑事第二庭
                                      法  官    李代昌
右正本證明與原本無異。
如不服本判決，應於判決送達後十日內，向本院提出上訴狀。
                                      書記官    吳月華
中      華      民      國      九十    年      五     月     三十一    日
附錄：本判決論罪科刑法條：
懲治走私條例第三條第一項：
運送、銷售或藏匿前條第一項之走私物品者，處五年以下有期徒刑、拘役或科或併科
新臺幣九萬元以下罰金。


司法院資訊處製作；財團法人民間司法改革基金會備份。
